【裁判字號】    92,交易,118
【裁判日期】    920327
【裁判案由】    過失傷害
【裁判全文】
臺灣臺中地方法院刑事判決                        九十二年度交易字第一一八號
    公  訴  人  臺灣臺中地方法院檢察署檢察官
    被      告  甲○○
右列被告因過失傷之害案件，經檢察官提起公訴 (九十一年度偵字第二二六九○號)
本院判決如左：
    主  文
甲○○因過失傷害人，處拘役貳拾日，如易科罰金，以參佰元折算壹日。
    事  實
一、甲○○於民國九十一年四月十七日下午七時五分許，駕駛車牌號碼ＮＵ─六二九
    ０號自用小客車，沿台中市○○路由大業路往市政路方向行駛，而欲左轉至台中
    市○○路○段一五０號對面停車，理應注意轉彎車應讓直行車先行及駕駛人應注
    意車前狀況，並隨時採取必要之安全措施。而依當時情形，又無不能注意之情事
    ，竟疏於注意，而貿然左轉，適同一時、地，乙○○騎乘車牌號碼ＨＧ三─三０
    三號重型機車，由台中市○○路由北向南方向行駛，亦應注意在市區道路，時速
    不得超過五十公里，及飲用酒類後其吐氣所含酒精濃度超過０．二五毫克不得駕
    車之規定，於經過上開路口時，仍酒後駕車貿然超速前行，未注意車前狀況，隨
    時採取應變措施，由於雙方有上述之疏失，甲○○見之乙○○所騎乘之機車時，
    避煞皆已不及，遂於上開路口發生擦撞，致使乙○○人車倒地後，受有左遠端橈
    骨骨折之傷害。甲○○見肇事後，隨即報警，並於警員到達現場時，陳述肇事經
    過自首犯罪，而接受裁判。
二、案經乙○○訴台中市警察局第四分局報告檢察官偵查起訴。
    理  由
一、訊據被告甲○○固不否認於右揭時地肇事致告訴人受傷之事實，惟矢口否認有何
    過失傷害之犯行，辯稱：當時伊在路口已完成轉彎，告訴人雖是直行車仍應讓其
    優先通行，且告訴人酒後超速行駛，伊無過失云云。經查：右揭犯罪事實業據告
    訴人乙○○指訴歷歷，並有道路交通事故調查報告表、診斷證明書各一紙及照片
    四紙附卷可稽。參以被告於警訊時供稱：伊時速很慢沿河南路行駛快車道，左轉
    未見告訴人機車由右側駛來，被告訴人機車撞及右前車門等情，顯見被告於左轉
    時並未注意其車前狀況之車輛動態，否則，其何以未看見告訴人於其左轉時自其
    右側駛來之機車動態。再依肇事現場圖顯示，告訴人駕駛上開機車由台中市○○
    路由北向南方向行駛為直行車，被告則為左轉彎車，雖告訴人酒後駕車超速行駛
    亦為本件車禍肇事之原因，惟被告如能讓告訴人之直行車先行，即可避免本件車
    禍之發生，所辯伊在路口已完成轉彎，告訴人雖是直行車仍應讓其優先通行云云
    ，要又屬卸責之詞，不足採信。按轉彎車應讓直行車先行及駕駛人應注意車前狀
    況，並隨時採取必要之安全措施。道路交通安全規則第九十四條第三項、第一０
    二條第一項第六款前段訂有明文。駕車自應注意上述道路交通安全規定，且依當
    時路狀，又無不能注意之情形，竟疏不注意為之，以致肇事，致人受傷，被告應
    有過失。雖本件告訴人未注意在市區道路，時速不得超過五十公里；飲用酒類其
    吐氣所含酒精成分超過每公升０．二五毫克不得駕車之規定，與有過失，然仍不
    能因告訴人之過失，而解免被告之罪責。本件經送中市區車輛行車事故鑑定委員
    會鑑定結果，亦同此看法，有台灣省台中市區車輛行車事故鑑定委員會鑑定報告
    一紙可參，益見本件車禍被告有過失。又被告之過失駕駛行為，核與告訴人之受
    傷間，具有相當因果關係，事證明確，被告過失傷害犯行，堪以認定。
二、核被告甲○○所為，係犯刑法第二百八十四條第一項前段之因過失傷害人之罪。
    又被告於肇事後即向警報案接受偵訊並坦承肇事，有警訊筆錄及道路交通事故調
    查報告表可按，為對於未發覺之罪而受裁判，應酌減其刑。爰審酌被告過失程度
    之輕重、告訴人所受傷害程度、本件車禍告訴人亦有過失、被告肇事後態度及肇
    事後被告迄今仍未與告訴人達成民事和解等一切情狀，量處如主文所示之刑，並
    諭知易科罰金之折算標準，以資懲儆。
據上論斷，應依刑事訴訟法第二百九十九條第一項前段、刑法第二百八十四條第一項
前段、第六十二條前段、第四十一條第一項前段、罰金罰鍰提高標準條例第一條前段
、第二條，判決如主文。
中      華      民      國    九十二    年      三      月    二十七    日
                                      台灣台中地方法院交通法庭
                                          法  官    許 金  樹
右正本證明與原本無異。
如不服本判決，應於判決送達後十日內向本院提出上訴狀，上訴於臺灣高等法院臺中
分院(須附繕本)。
                                          書記官
中      華      民      國    九十二    年      三      月    二十七    日
附錄論罪科刑實體法條文：
刑法第二百八十四條第一項：
因過失傷害人者，處六月以下有期徒刑、拘役或五百元以下罰金。致重傷者，處一年
以下有期徒刑、拘役或五百元以下罰金。
(罰金部份業經提高十倍為五千元)


司法院資訊處製作；財團法人民間司法改革基金會備份。
